臺灣桃園地方法院刑事判決　　　　　　　　　　　　　　　九十一年度易字第三號
　　公　訴　人　臺灣桃園地方法院檢察署檢察官
　　被　　　告　甲○○
右列被告因竊盜等案件，經檢察官提起公訴（九十年度偵字第七五三四號），本院判
決如左：
    主  文
甲○○共同連續竊盜，處有期徒刑拾月，緩刑年，緩刑期內付保護管束。
    事  實
一、甲○○與丙○○（親屬間竊盜、詐欺，未據告訴）因無錢花用，得知乙○○（丙○○之姊）郵局儲金帳戶內有存款，乃基於意圖為自己不法所有之概括犯意聯絡
    ，先由甲○○於民國九十年四月八日下午某時，藉由至乙○○位於桃園縣桃園市
    ○○路○段二一Ｏ巷五十七號十四樓住處之機會，竊取乙○○所有台南縣下營郵
    局第Ｚ0000000000000號儲金帳戶之提款卡一張，得手後，至桃園
    縣桃園市○○路慶豐銀行提款機，利用其知悉乙○○郵局儲金帳戶提款卡密碼之
    機會，未經乙○○同意，以冒名輸入密碼之不正方法，由該自動付款設備接續跨
    行詐領現金新台幣（下同）二萬元及五千元（跨行提領手續費共十四元）後，由
    甲○○將該提款卡放回乙○○住處；次日（九日），甲○○趁陪同乙○○至桃園
    縣桃園市○○路一七一號陳昌平婦產科就診時，與丙○○承上開概括犯意，於當
    日十一時四十三分後某時，利用保管乙○○皮包之機會，在上址再次竊取乙○○
    上開提款卡一張，得手後，於同日十三時三十四分許，與丙○○共同至桃園縣桃
    園市○○路慈文郵局所設提款機，以前開不正方法，詐領存款五萬七千元；嗣於
    同日十六時許，乙○○發覺提款卡遭竊，報警始悉上情。
二、案經乙○○訴由桃園縣警察局桃園分局報請臺灣桃園地方法院檢察署檢察官偵查
    起訴。
    理  由
一、訊據被告甲○○對於右揭時地，與共犯丙○○先後二次竊取告訴人乙○○郵局提
    款卡，得手後，並以冒用密碼之不正方法，由提款機之自動付款設備，先後詐領
    存款共八萬二千元之事實，均坦承不諱，核與告訴人乙○○之指訴情節相符，並
    有上開郵局存款帳戶之交易明細表一份、慈文郵局監視器翻拍照片一張，及告訴
    人乙○○前往陳昌平婦產科就診之掛號紀錄一份等在卷可稽，被告之自白與事實
    相符，至同案共犯丙○○矢口否認參與犯行，辯稱：伊於四月九日雖與被告同至
    慈文郵局領取乙○○郵局存款，然係被告強迫伊同行，伊係於領取存款後始知係
    被告竊取伊姊提款卡詐領云云。然查，同案共犯丙○○自始即與被告共同謀議，
    並同至郵局詐領告訴人乙○○存款之事實，業據被告直承不諱，並有監視器錄影
    帶翻拍照片可稽，且以該翻拍之照片觀之，當日同案共犯丙○○與被告二人前往
    領款時，均穿著附有帽子之外套，且刻意戴上帽子並以二手遮住臉部，顯然係為
    避免遭監視器拍得臉部，而遭日後追查指認，如丙○○不知當時係詐領其姊之存
    款，何以至此？又丙○○確於事後利用所詐領之存款購買行動電話一支使用之事
    實，亦據被告供承無訛，並為丙○○所不否認，如丙○○未參與犯行，何以於取
    得贓款後立即花用？綜上事證，同案共犯丙○○自始即與被告共謀共犯至臻明確
    ，所辯未參與云云，顯不足採；又被告於警訊及偵查時均坦承其於四月八日竊取
    乙○○提款卡並至慶豐銀行詐領後，曾將該提款卡放回乙○○住處，四月九日藉
    陪同乙○○至婦產科就診而保管乙○○之手提包時，再竊取提款卡，並與丙○○
    共同前往慈文郵局詐領存款之事實，惟其於本院審理時則改稱不記得四月八日有
    將提款卡放回乙○○住處云云，惟查告訴人乙○○證稱其於四月九日上午尚未發
    覺其提款卡失竊，則被告於四月八日曾將提款卡放回乙節，應屬實情，則其於本
    院所述不記得有放回云云，與事實不符，應以其於偵查時所供為可採。本件事證
    明確，被告犯行洵堪認定，應予依法論科。
二、核被告竊取告訴人乙○○郵局提款卡之行為，係犯刑法第三百二十條第一項之竊
    盜罪，又被告以冒用乙○○郵局提款卡密碼之不正方法，由提款機之自動付款設
    備詐領乙○○存款，所為係犯同法第三百三十九條之二第一項之詐欺取財罪（公
    訴人漏引第一項），被告與同案共犯丙○○有犯意聯絡與行為分擔，均為共同正
    犯（丙○○部分未據告訴），又被告先後二次竊盜及詐欺取財犯行，時間緊接，
    犯罪構成要件相同，顯係基於概括犯意為之，均應依刑法第五十六條規定，論以
    連續犯一罪，並均加重其刑，又被告於四月八日雖先後詐領存款二萬元及五千元
    ，然其接續提款之行為，係基於同一犯罪意念所為之數舉動，為接續犯。又被告
    所犯上開竊盜及詐欺取財二罪間，有方法、結果之牽連關係，應係刑法第五十五
    條規定，從一重之竊盜罪處斷。爰審酌被告犯罪之動機、目的、手段、犯罪所生
    之危害（八萬二千元）及犯罪後之態度，坦承犯行並與告訴人達成和解等一切情
    狀，量處如主文所示之刑。
三、未查，被告未曾受有期徒刑以上刑之宣告，有臺灣高等法院被告前案紀錄表一份
    在卷可稽，其因一時失虞，致罹刑章，經此偵審程序，當知所警惕，信無再犯之
    虞，且被告亦已告訴人乙○○達成民事和解，本院認所宣告之刑以暫不執行為適
    當，爰併諭知緩刑三年，以啟自新，並於緩刑期內付保護管束。
據上論斷，應依刑事訴訟法第二百九十九條第一項前段，刑法第二十八條、第五十六
條、第三百二十條第一項、第三百三十九條之二第一項、第五十五條、第七十四條第
一款、第九十三條第一項，罰金罰鍰提高標準條例第一條前段，判決如主文。
本案經檢察官呂寧莉到庭執行職務。
中      華      民      國      九十一      年    五      月    十      日
                                臺灣桃園地方法院刑事第一庭
                                    法  官    黃  斯  偉
右正本證明與原本無異。
如不服本判決，應於判決送達後十日內向本院提出上訴狀( 應附繕本 )，上訴於
臺灣高等法院。
                                    書記官    李  珈  慧
中      華      民      國      九十一      年    五      月    十      日
論罪法條之依據：
刑法第三百三十九條：
意圖為自己或第三人不法之所有，以詐術使人將本人或第三人之物交付者，處五年以
下有期徒刑、拘役或科或併科一千元（已提高十倍為一萬元）以下罰金。
以前項方法得財產上不法之利益或使第三人得之者，亦同。
前二項之未遂犯罰之。
刑法第三百二十條
意圖為自己或第三人不法之所有，而竊取他人之動產者，為竊盜罪，處五年以下有期
徒刑、拘役或五百元以下罰金。
意圖為自己或第三人不法利益，而竊佔他人之不動產者，依前項之規定處斷。
前二項之未遂犯罰之。
